臺灣臺北地方法院刑事判決　　　　　　　 94年度易字第121號
公　訴　人　臺灣臺北地方法院檢察署檢察官
被　　　告　乙○○
上列被告因竊盜等案件，經檢察官提起公訴（93年度偵字第1950
4號），本院判決如下：
    主  文
乙○○竊盜，累犯，處有期徒刑拾月。
    事  實
一、乙○○前因強盜案件，經臺灣高等法院90年上訴字第3141號
    、最高法院91年台上字第1580號判處有期徒刑2 年確定，甫
    於93年2 月29日縮刑期滿執行完畢。詎於93年6 月2 日下午
    1、2時至6 時間某時，見甲○○所有之車牌號碼8Ｄ-3516號
    自用小貨車，停放在臺北市萬華區○○○道、雙園街口119
    號停車格內，即基於意圖為自己不法所有及毀損之故意，以
    不明工具毀損該車右前車門鎖，並進入車內竊取行車晶體電
    腦、SONY牌CD音響主機各1 台得手。嗣甲○○於同日晚間6
    時許，發覺遭竊報警處理，經警比對車內汽車音響面版上採
    集之指紋與乙○○相符，始悉上情。
二、案經甲○○訴由臺北市政府警察局萬華分局報告臺灣臺北地
    方法院檢察署檢察官偵查起訴。
    理  由
一、訊據被告乙○○固坦承於93年6 月2 日下午曾至萬華區○○
    ○道、雙園街口，惟辯稱：當時係因見上開車輛車門打開、
    掉落滿地物品，故而將物品拾起放入車內；並無偷竊犯行云
    云。經查，證人即告訴人甲○○於94年3 月29日本院審理時
    業具結證述：當日停放車輛時，該車右前座、駕駛座僅放置
    有面紙，且停放時車門係鎖好的等語明確，核與卷內所附警
    員於該日晚間6 時20分拍攝之現場勘查照片所示車內座位其
    物品擺設情形大致相符，足見被告上揭所辯該車車門開啟、
    物品散逸滿地云云，尚無可採。而告訴人發現遭竊時，右前
    車門鎖被破壞一情，除據告訴人證述明確外，並有估價單及
    現場勘查照片在卷可資佐證；另臺北市政府警察局萬華分局
    於93年6 月9 日送驗於車內汽車音響面版上採集之指紋，經
    內政部警政署刑事警察局以指紋特徵點比對法、指紋電腦比
    對法鑑驗，與被告之右環指、右中指指紋相符，有內政部警
    政署刑事警察局93年6 月24日刑紋字第0930122616號鑑驗書
    附卷可按，從而，本件係被告以不明工具毀損告訴人右前車
    門鎖後，進入車內竊取行車晶體電腦及音響主機，實堪認定
    ，被告犯行明確，應依法論科。
二、核被告所為，係犯刑法第三百二十條第一項竊盜罪、第三百
    五十四條毀損罪；所犯上開二罪間，有原因、結果之牽連關
    係，應從一重之竊盜罪論處。公訴人於起訴書指訴被告竊盜
    部分犯行，係犯刑法第三百二十條第一項竊盜罪，惟經蒞庭
    檢察官更正為第三百二十一條第一項第三款之攜帶兇器竊盜
    罪，基於檢察一體之原則，本應以蒞庭檢察官到庭後陳述為
    據；然本件查無扣押物品在案，從而，尚無證據證明被告確
    持足供兇器使用之物竊盜，惟被告竊取告訴人行車晶體電腦
    及音響主機之基本事實相同，本院自應予審理，並變更其起
    訴法條，應為敘明。又被告前因強盜案件，經判處有期徒刑
    2 年確定，於93年2 月29日縮刑期滿執行完畢，有臺灣高等
    法院被告前案紀錄表附卷可稽，其5 年內再犯本件有期徒刑
    以上之罪，為累犯，依法加重其刑。爰審酌被告之犯罪手段
    、所生之危害及犯罪後之態度等一切情狀，量處如主文所示
    之刑。
據上論斷，應依刑事訴訟法第二百九十九條第一項前段、第三百
條，刑法第三百二十條第一項、第三百五十四條、第五十五條、
第四十七條，罰金罰鍰提高標準條例第一條前段，判決如主文。
本案經檢察官李鴻維到庭執行職務。
中　　華　　民　　國　　94　　年　　 4　　月　　15　　日
　　　　　　　　　        刑事第十六庭
                              審判長法  官  劉嶽承
                                    法　官　胡宗淦
　　　　　　　　　　　　　　　　    法　官　王幸華
以上正本證明與原本無異
如不服本判決應於送達後10日內向本院提出上訴狀
　　　　　　　　　　　　　　　　    書記官　陳泰寧
中　　華　　民　　國　　94　　年　　 4　　月　　15　　日
附論罪科刑依據法條：
中華民國刑法第320條
意圖為自己或第 3 人不法之所有，而竊取他人之動產者，為竊盜
罪，處五年以下有期徒刑、拘役或五百元以下罰金。
意圖為自己或第 3 人不法之利益，而竊佔他人之不動產者，依前
項之規定處斷。
前二項之未遂犯罰之。
中華民國刑法第354條
毀棄、損壞前二條以外之他人之物或致令不堪用，足以生損害於
公眾或他人者，處二年以下有期徒刑、拘役或五百元以下罰金。
